# 管理建议书注册会计师要签字吗？

提问人：辛甚至哉 时间：2014-03-17 12:06:13
管理建议书注册会计师要签字吗？

回答人：chenyiwei
原先 1996 版的《独立审计实务公告第 2 号——管理建议书》有规定“管理建议书应当由注册会计师签章，并加盖会计师事务所公章，注明日期。”但该规定自 2007 年 1 月 1 日起已经废止。由于管理建议书不具有鉴证性，仅供管理层和其他有需要的方面参考使用，因此目前对于管理建议书是否须有CPA的签字盖章，并无统一规定。 可以作为参考的是：同样不具有鉴证性的商定程序报告是要求有CPA签字和盖章的。